臺灣高等法院刑事判決　　　　　　　　　　　　　九十三年度上易字第一八七三號
　　上　訴　人
　　即　被　告　乙○○
右上訴人因傷害案件，不服臺灣新竹地方法院九十三年度易字第一一四號，中華民國
九十三年七月九日第一審判決（起訴案號：臺灣新竹地方法院檢察署九十二年度偵字
第六二四七號）提起上訴，本院判決如左：
    主  文
上訴駁回。
    事實及理由
一、本案經本院審理結果，認第一審以上訴人即被告乙○○犯刑法第二百七十七條第
    一項之傷害罪，量處有期徒刑六月，如易科罰金，以三百元折算一日。認事用法
    及量刑均無不當，應予維持，並引用第一審判決書記載之事實、證據及理由（如
    附件）。
二、被告上訴意旨略謂：伊係向告訴人甲○○任職之力智公司購買機器，因機器有瑕
    疵，雙方發生爭執，不料卻遭告訴人設計陷害，伊一人獨往力智公司，怎可能獨
    力對付該公司諸多之在場人，伊僅拿檔案夾丟，並未持鋁塊袋丟，告訴人身上之
    傷如何造成與伊無關，應是告訴人及其公司人員一同造假，否則何以警員不及早
    製作告訴人之筆錄云云。
三、惟查：
　(一)被告確係以裝置鋁塊之整個塑膠袋連同鋁塊擲中告訴人，再彈至告訴人身後之鐵
  　櫃造成凹損，已經告訴人到庭指訴歷歷，並提出該塑膠袋（勘驗後當庭發還）為
    證，所裝置之鋁塊，經當庭勘驗結果發現有沈甸感，頗有重量，亦經載明於本院
    審判筆錄，再參以被告直稱告訴人所受僅是外傷，焉能與伊所受內心傷害相提並
    論云云（同上筆錄），足見被告否認傷害告訴人，要係畏罪飾卸之詞，不足採信
    。
　(二)關於告訴人之告訴筆錄製作日期較被告為晚一節，係因告訴人已懷孕，驗傷內容
  　較繁，一時之間無法完成，並取得驗傷診斷證明書，又因當時與承辦員警辦案時
    間無法配合，故有延期之約，業據告訴人供述明確，既與常情無違，且仍在告訴
    期間之內，自難認告訴有何不合法之處。
　(三)相關證人已經證述明確，互核相符，並有現場照片可供參佐，擔保其憑信性，應
  　堪採信，被告聲請對於證人為測謊鑑定一節，核無必要，應予駁回。
　(四)至於被告所陳關於向告訴人任職公司購買機器，因瑕疵而引發爭執一節，僅屬本
  　件事發之緣由，不能解免被告確有傷人所應負之責任。又聲請應命告訴人提出購
    置鐵櫃等辦公室設備發票，以證明鐵櫃受損及現場照片可信一節，亦與傷害行為
    無直接關係，爰認無此必要，附此說明。
　(五)綜合上述，被告上訴不能認為有理由，應予駁回。
據上論斷，應依刑事訴訟法第三百七十三條、第三百六十八條，判決如主文。
本案經檢察官沈明彥到庭執行職務。
中　　　華　　　民　　　國　　九十三　　年　　 十二 　　月　　　一　　　日
                              臺灣高等法院刑事第十四庭
                                  審判長法  官　陳　祐　輔
                                        法  官　邱　瑞　祥
                                        法  官　洪　昌　宏
右正本證明與原本無異。
不得上訴。
                                        書記官　廖　月　女
中　　　華　　　民　　　國　　九十三　　年　　 十二 　　月　　　三　　　日
附錄：本案論罪科刑法條全文
刑法第二百七十七條第一項（普通傷害罪）
傷害人之身體或健康者，處三年以下有期徒刑、拘役或一千元以下罰金。
犯前項之罪因而致人於死者，處無期徒刑或七年以上有期徒刑；致重傷者，處三年以
上十年以下有期徒刑。
